臺灣雲林地方法院刑事判決
111年度訴字第326號
公  訴  人  臺灣雲林地方檢察署檢察官
被      告  林弈豪



            黃俊軒


            蔡金谷



            陳俊誠


            蘇柏瑋



            顏至駿


上列被告因妨害秩序等案件，經檢察官提起公訴（110年度偵字
第7107號、111年度偵字第12號、第1332號），於準備程序進行
中，被告就被訴事實為有罪之陳述，經合議庭裁定由受命法官獨
任進行簡式審判程序，判決如下：
    主      文
丙○○、甲○○、庚○○、己○○、壬○○、辛○○犯如附表所示之罪，各處
如附表所示之刑。　
    事實及理由
壹、犯罪事實
一、丙○○與丁○○前因細故發生爭執，而相約於民國110年8月20日
    晚間9時30分許，在雲林縣虎尾鎮虎尾糖廠旁鐵橋之河堤道
    路談判。丙○○遂邀集友人甲○○、庚○○等2人，甲○○經丙○○邀
    集後，亦邀集友人己○○、壬○○、辛○○等人一同於110年8月20
    日晚間9時30分許前某時，先前往雲林縣虎尾鎮之秘境KTV停
    車場集合，商討如何處理本案糾紛後，渠等於110年8月20日
    晚間9時30分許，駕車前往雲林縣虎尾鎮虎尾糖廠旁鐵橋之
    河堤道路與丁○○相約談判。渠等到場後，均明知虎尾糖廠旁
    鐵橋之河堤道路為公共場所，倘於該處聚集三人以上而發生
    衝突，顯足以造成公眾或他人恐懼不安，丙○○竟基於意圖供
    行使之用而攜帶兇器在公共場所聚集三人以上首謀之犯意及
    下手實施強暴之犯意聯絡，甲○○則基於意圖供行使之用而攜
    帶兇器在公共場所聚集三人以上下手實施強暴之犯意聯絡，
    由丙○○、甲○○持棍棒共同下手對丁○○、戊○○（即丁○○之姊姊
    ）實施強暴行為，致丁○○受有胸部及背部多處挫傷、上肢多
    處挫傷及疑似左下肺挫傷等傷害；戊○○受有左側前臂挫傷之
    傷害。己○○、壬○○、辛○○、庚○○則基於意圖供行使之用而攜
    帶兇器在公共場所聚集三人以上實施強暴在場助勢之犯意聯
    絡，由壬○○持棍棒1支、己○○持菜刀1把在場助勢（丙○○、甲○○、庚○○、己○○、壬○○、辛○○所涉共同傷害部分，業經丁○○
    、戊○○撤回告訴，本院不另為不受理之諭知，詳如後述）。
二、案經丁○○、戊○○訴由雲林縣警察局虎尾分局報告臺灣雲林地
    方檢察署檢察官偵查起訴。
貳、程序部分
    被告丙○○、甲○○、庚○○、己○○、壬○○、辛○○所犯之罪，均係
    死刑、無期徒刑、最輕本刑為3年以上有期徒刑以外之罪，
    亦非高等法院管轄第一審案件，被告6人於準備程序就前揭
    被訴事實均為有罪之陳述，經依法告知簡式審判程序之旨，
    並聽取當事人之意見後，本院合議庭認無不得或不宜依簡式
    審判程序進行之情形，爰依刑事訴訟法第273條之1第1項規
    定，裁定本案由受命法官獨任進行簡式審判程序，是本案之
    證據調查，依同法第273條之2規定，不受同法第159條第1項
    、第161條之2、第161條之3、第163條之1及第164條至第170
    條規定之限制。
參、認定犯罪事實所憑之證據及理由
    上開犯罪事實，業據被告丙○○、甲○○、庚○○、己○○、壬○○、
    辛○○於警詢、偵查、本院準備及審理程序均坦承不諱（偵71
    07卷一第17至21頁、第49至52頁、第75至80頁、第125至128
    頁、第295至296頁、第305至306頁、第315至316頁、第335
    至336頁、第357至359頁、第369至371頁、第373至376頁；
    偵7107卷二第11至14頁、第27至43頁、第75至89頁、第133
    至144頁、第229至233頁、第297至301頁、第325至328頁；
    偵12卷第5至9頁、第37至45頁；他卷第5至21頁；本院聲羈
    卷第31至54頁；本院訴字卷第169至190頁、第220至221頁、
    第273頁、第296至297頁），核與證人即告訴人丁○○、戊○○
    、證人陳庭瑄、廖容廣、蔡東翰、黃家裕、盧奏吉、王昱翔
    於警詢及偵查中之證述、證人姚慶洲、樊德傳於警詢之證述
    大致相符（偵7107卷一第101至105頁、第151至155頁、第16
    3至164頁、第177至178頁、第185至187頁、第189至190頁、
    第199至202頁、第207至209頁、第325至326頁、第349至351
    頁、第377至381頁；偵7107卷二第27至43頁、第55至61頁、
    第105至106頁、第133至144頁、第263至267頁、第359至363
    頁、第385至389頁、第413至418頁；偵12卷第5至9頁、第19
    至23頁、第29至32頁、第49至57頁），並有告訴人丁○○之天
    主教若瑟醫療財團法人若瑟醫院診斷證明書（偵7107卷一第
    173頁）、國立臺灣大學醫學院附設醫院雲林分院診斷證明
    書（偵7107卷一第181頁）、告訴人戊○○之天主教若瑟醫療
    財團法人若瑟醫院診斷證明書（偵7107卷一第193頁）、行
    車紀錄器影像光碟暨檢察官勘驗筆錄（偵7107卷二第49至51
    頁）、國立臺灣大學醫學院附設醫院雲林分院111年6月14日
    臺大雲分資字第1110004755號函附告訴人丁○○就醫病歷資料
    （本院訴字卷第63至109頁）、天主教若瑟醫療財團法人若
    瑟醫院111年6月23日若瑟事字第1110002202號函附告訴人丁○○病歷資料（本院訴字卷第111至125頁）各1份、雲林縣警
    察局虎尾分局搜索扣押筆錄、扣押物品目錄表共9份（偵710
    7卷一第401至405頁、第409至413頁、第417至421頁；偵710
    7卷二第243至247頁、第277至281頁、第341至345頁、第371
    至375頁、第397至401頁、第425至429頁）、贓物認領單9份
    （偵7107卷二第179至195頁）、現場照片13張（偵7107卷一
    第215至221頁；他卷第135至139頁）、告訴人丁○○受傷照片
    9張（偵7107卷一第175頁、第221至225頁）、監視器畫面截
    圖11張（偵7107卷一第233至243頁；他卷第151頁）、行車
    紀錄器畫面截圖21張（偵7107卷一第33頁、第37頁、第191
    頁、第225至233頁；他卷第141至149頁）、被告丙○○之對話
    紀錄翻拍照片8張（偵7107卷一第33至35頁、第61頁；他卷
    第31頁、第105頁）、證人盧奏吉之對話紀錄翻拍照片1張（
    偵7107卷一第115頁）、被告己○○之對話紀錄翻拍照片1張（
    偵7107卷一第137頁）、車輛詳細資料報表4份（他卷第189
    至195頁）、勘驗報告9份（數採卷第7至57頁），是認上開
    被告所為之任意性自白與事實相符，可以採信，本案事證已
    明，被告6人犯行均堪認定，應依法論科。
肆、論罪科刑
一、按刑法第150條業於109年1月15日修正，並於同年月17日生
    效施行，其修正立法理由載明「倘三人以上，在公共場所或
    公眾得出入之場所聚集，進而實行強暴脅迫（例如：鬥毆、
    毀損或恐嚇等行為）者，不論是對於特定人或不特定人為之
    ，已造成公眾或他人之危害、恐懼不安，應即該當犯罪成立
    之構成要件，以符保護社會治安之刑法功能。……本罪重在安
    寧秩序之維持，若其聚眾施強暴脅迫之目的在犯他罪，固得
    依他罪處罰，若行為人就本罪之構成要件行為有所認識而仍
    為本罪構成要件之行為，自仍應構成本罪，予以處罰」。
二、次按犯前項之罪，而有下列情形之一者，得加重其刑至二分
    之一：一、意圖供行使之用而攜帶兇器或其他危險物品犯之
    。二、因而致生公眾或交通往來之危險，刑法第150條第2項
    定有明文。又刑法總則之加重，係概括性之規定，所有罪名
    均一體適用；刑法分則之加重，係就犯罪類型變更之個別犯
    罪行為予以加重，成為另一獨立之罪名。刑法第150條第2項
    ，得加重其刑至二分之一，係就刑法第150條第1項之基本犯
    罪類型，參考我國實務常見之群聚鬥毆危險行為態樣，慮及
    行為人意圖供行使之用而攜帶兇器或者易燃性、腐蝕性液體
    ，抑或於車輛往來之道路上追逐，對往來公眾所造成之生命
    、身體、健康等危險大增，破壞公共秩序之危險程度升高，
    而有加重處罰之必要，已就刑法第150條第1項犯罪類型變更
    之個別犯罪行為予以加重，而成另一獨立之罪名，自屬刑法
    分則加重之性質。經查，被告丙○○、甲○○、壬○○、己○○意圖
    供行使之用而攜帶棍棒、菜刀等物，在公共場所聚集三人以
    上首謀、下手實施強暴脅迫行為及在場助勢部分，上開棍棒
    、菜刀等物顯然質地堅硬，足以傷害告訴人2人，均為客觀
    上顯然具有危險性，足以對人之生命、身體、安全構成威脅
    之兇器無疑，自應認其等4人均已符合刑法第150條第2項之
    要件。又被告辛○○、庚○○知道上開被告為本案犯行，有攜帶
    兇器之事實，卻仍一同前往現場，則被告辛○○、庚○○對於「
    意圖供行使之用而攜帶兇器」乙節，與被告丙○○、甲○○、壬○○、己○○顯然具有犯意聯絡，被告6人本質上為共同正犯，
    只是因為刑法第150條第1項針對「首謀」、「下手實施」、
    「在場助勢」此3種態樣作出不同之規定。惟上開實務見解
    及刑法第150條第2項並沒有要將加重條件排除在共同正犯之
    外的意思，且如聚集三人以上在公眾得出入之場所施暴時，
    無論是「首謀」、「下手實施」或「在場助勢」之人何人攜
    帶兇器，均可能使整體產生之危險，因相互利用兇器之可能
    性增高，而被告辛○○、庚○○於本院準備程序時均自陳知悉被
    告丙○○、甲○○、壬○○、己○○等人有攜帶兇器為本案犯行，亦
    認已符合刑法第150條第2項之要件。　
三、核被告丙○○所為，係犯刑法第150條第2項第1款、第1項後段
    之意圖供行使之用而攜帶兇器，在公共場所聚集三人以上首
    謀及下手實施強暴罪；被告甲○○所為，係犯刑法第150條第2
    項第1款、第1項後段之意圖供行使之用而攜帶兇器，在公共
    場所聚集三人以上下手實施強暴罪；被告己○○、壬○○、辛○○
    、庚○○所為，均係犯刑法第150條第2項第1款、第1項前段之
    意圖供行使之用而攜帶兇器，在公共場所聚集三人以上施強
    暴脅迫，在場助勢罪。
四、在學理上，有「任意共犯」與「必要共犯」之分，前者指一
    般原得由一人單獨完成犯罪而由二人以上共同實施之情形，
    當然有刑法總則共犯規定之適用；後者係指須有二人以上之
    參與實施始能成立之犯罪而言。且「必要共犯」依犯罪之性
    質，尚可分為「聚合犯」與「對向犯」，其二人以上朝同一
    目標共同參與犯罪之實施者，謂之「聚合犯」，如刑法分則
    之公然聚眾施強暴、脅迫罪、參與犯罪結社罪、輪姦罪等是
    ，因其本質上即屬共同正犯，故除法律依其首謀、下手實施
    或在場助勢等參與犯罪程度之不同，而異其刑罰之規定時，
    各參與不同程度犯罪行為者之間，不能適用刑法總則共犯之
    規定外，其餘均應引用刑法第28條共同正犯之規定（最高法
    院81年度台非字第233號刑事判決意旨參照）。是被告6人間
    ，就本案犯行有犯意聯絡、行為分擔，均應論以共同正犯。
    另刑法條文有「結夥三人以上」者，其主文之記載並無加列
    「共同」之必要（最高法院79年度台上字第4231號判決意旨
    參照），是本條文以「聚集三人以上」為構成要件，應為相
    同解釋。
五、刑法第150條第1項之罪，係為保護社會整體秩序、安全，屬
    於社會法益，並非個人法益，縱行為人施強暴之客體有數人
    ，惟侵害社會法益仍屬單一，僅成立單純一罪，故被告丙○○
    、甲○○所為雖係對告訴人2人實施強暴行為，均僅成立單純
    一罪。
六、犯刑法第150條第1項之在公共場所聚集三人以上實施強暴罪
    ，而有下列情形之一者，得加重其刑至二分之一：一、意圖
    供行使之用而攜帶兇器或其他危險物品犯之。二、因而致生
    公眾或交通往來之危險，刑法第150條第2項定有明文。上開
    得加重條件，屬於相對加重條件，並非絕對應加重條件，是
    以，法院應依個案具體情狀，考量當時客觀環境、犯罪情節
    及危險影響程度、被告涉案程度等事項，綜合權衡考量是否
    有加重其刑之必要性。本院審酌本案聚集之人數固定、未持
    續增加而難以控制、衝突時間非長、所生危害亦未擴及無關
    旁人之傷亡等情，且被告6人於警詢、偵訊、本院準備程序
    及審理時均坦承犯行，顯見被告6人確有悔意，犯後態度尚
    佳，復參酌全案情節及被告6人之行為對社會秩序所生危害
    之程度等情，認未加重前之法定刑應足以評價其等之犯行，
    尚無依刑法第150條第2項規定加重其刑之必要。
七、被告己○○固有起訴書所載之前科，但檢察官就被告己○○構成
    累犯之事實及應加重其刑事項，未具體指出證明之方法，本
    院參照最高法院刑事大法庭110年度台上大字第5660號裁定
    意旨，僅將被告己○○之前科紀錄列入刑法第57條第5款「犯
    罪行為人之品行」之量刑審酌事由，爰不依累犯規定加重其
    刑。　　　　
八、犯罪之情狀顯可憫恕，認科以最低度刑仍嫌過重者，得酌量
    減輕其刑，刑法第59條定有明文。所謂顯可憫恕，係指被告
    之犯行有情輕法重，客觀上足以引起一般人同情，經處以法
    定最低刑度仍失之過苛，尚堪憫恕之情形而言。本案被告甲○○固持棍棒對告訴人2人下手實施強暴行為，行為固無足取
    ，然審酌本案起源為被告丙○○與告訴人丁○○之糾紛，原與被
    告甲○○無關，被告甲○○因受被告丙○○邀約始前往現場聚集持
    兇器下手施暴，乃一時為挺朋友而為本案犯行，顯係出於年
    輕識淺，一時失慮而為，考量被告甲○○已與告訴人2人達成
    調解，賠償其等所受之損害，並經告訴人2人撤回傷害之告
    訴，有雲林縣古坑鄉調解委員會調解書（本院訴字卷第193
    頁）、本院111年度司刑移調字第214號調解筆錄（本院訴字
    卷第265至266頁）各1份、刑事撤回告訴狀2份（本院訴字卷
    第241頁、第255頁）附卷可參，足見被告甲○○惡性並非重大
    ，而刑法第150條第1項後段法定刑為6月以上5年以下有期徒
    刑（同條第2項第1款加重條件則規定犯前項之罪，得加重其
    刑至二分之一），若科以第1項法定最低刑度之刑，仍在6月
    以上，確有情輕法重，客觀上足以引起一般人之同情，而有
    顯可憫恕之處，爰依刑法第59條規定就被告甲○○酌量減輕其
    刑。
九、爰審酌被告丙○○與告訴人丁○○前因細故發生爭執，被告甲○○
    、庚○○、己○○、壬○○、辛○○經被告丙○○糾集到場後，竟未思
    以理性、和平方式解決紛爭，一同在雲林縣虎尾鎮虎尾糖廠
    旁鐵橋之河堤道路之公共場所，分別為首謀、下手實施強暴
    行為及在場助勢之行為，對公共秩序及公眾或他人安寧造成
    相當之危害，所為誠屬不該；並參以被告庚○○前有肇事逃逸
    等前科、被告己○○有公共危險、妨害秩序等前科，有其等之
    臺灣高等法院被告前案紀錄表在卷可佐，素行非佳；惟念被
    告6人犯後均坦承犯行，尚知悔悟與反省，審酌被告丙○○、
    甲○○毆打告訴人2人，致其等受有上開傷勢，然被告6人已與
    告訴人2人達成調解，賠償告訴人2人所受損害，並經告訴人
    2人撤回傷害之告訴，有雲林縣古坑鄉調解委員會調解書5份
    （本院訴字卷第163頁、第193頁、第195頁、第197頁、第23
    3頁）、本院111年度司刑移調字第214、215號調解筆錄2份
    （本院訴字卷第265至267頁）、刑事撤回告訴狀12份（本院
    訴字卷第235頁、第241至261頁）存卷可佐，堪認渠等犯後
    態度尚佳；兼衡被告丙○○自陳學歷為高職肄業、從事畜牧業
    、月收入約新臺幣（下同）4、5萬元、未婚無子女、與奶奶
    同住，被告甲○○自陳學歷為高職肄業、從事運輸業、月薪約
    3、4萬元、未婚無子女，現與父母、奶奶同住，被告庚○○自
    陳學歷為二專肄業、從事畜牧業、月薪約3萬多元、離婚、
    育有1名未成年子女，現由其扶養照顧，家中尚有父母，被
    告己○○自陳學歷為高職畢業、從事鐵工、月薪2萬4,000至2
    萬5,000元、未婚無子女、與奶奶同住，被告壬○○自陳學歷
    為高職畢業、從事送貨員、月薪2萬8,000元、離婚、育有2
    名未成年子女、現與父母、姊姊、子女同住，被告辛○○自陳
    學歷為二專畢業、開怪手為業、月薪3、4萬元、未婚無子女
    、現與爺爺、奶奶同住之家庭生活經濟狀況（本院訴字卷第
    299至300頁），並考量被告6人之犯罪動機、目的、本案犯
    行所參與之程度、所生損害等一切情狀，分別量處如附表所
    示之刑，並均諭知易科罰金之折算標準。
十、緩刑之說明
　㈠查被告丙○○、甲○○、壬○○、辛○○前均未曾犯罪受有期徒刑之
    宣告，有其等臺灣高等法院被告前案紀錄表可憑，其等因一
    時失慮，致罹刑典，固非可取，惟其等犯後均坦承犯行，且
    與告訴人2人達成調解，業如前述，可認被告丙○○、甲○○、
    壬○○、辛○○已努力彌補告訴人2人所受之損害，並獲得告訴
    人2人諒解，堪認其等已知悛悔。本院審酌被告丙○○、甲○○
    、壬○○、辛○○雖誤蹈法網，然經本案偵、審程序，當知所警
    惕，尚毋庸以刑之執行達到教化其等反社會行為之目的，因
    認對其等所宣告之刑，以暫不執行為適當，併予宣告緩刑2
    年，以啟自新。又為使被告丙○○、甲○○、壬○○、辛○○能自本
    案中深切記取教訓，促使其等尊重法律規範秩序及強化其等
    法治觀念，俾導正偏差行為，避免再度犯罪，認應依刑法第
    74條第2項第8款規定，命被告丙○○、甲○○、壬○○、辛○○應於
    本判決確定之日起6個月內，參加法治教育2場次，另依刑法
    第93條第1項第2款規定，併予宣告被告丙○○、甲○○、壬○○、
    辛○○於緩刑期間付保護管束，以發揮附條件緩刑制度之立意
    ，使其等能重新納入法律秩序下之生活。惟倘被告丙○○、甲○○、壬○○、辛○○違反本院所定命其等履行之事項情節重大，
    足認原宣告之緩刑難收預期效果，而有執行刑罰之必要者，
    檢察官得依刑法第75條之1第1項第4款之規定，聲請撤銷本
    案緩刑之宣告，附此敘明。　　
　㈡至被告庚○○前於110年間因肇事逃逸案件，經本院以110年度
    交訴字第110號判處有期徒刑6月，緩刑2年，並於111年1月2
    7日確定等情；被告己○○前於109年間因公共危險案件，經本
    院以109年度虎交簡字第229號判處有期徒刑2月，並於109年
    7月17日確定等情，此有被告庚○○、己○○之臺灣高等法院被
    告前案紀錄表各1份（本院訴字卷第13至19頁、第23至25頁
    ）附卷可參，是被告庚○○、己○○本案犯行尚與緩刑要件不符
    ，無法依刑法第74條第1項規定，對其2人宣告緩刑。
、沒收之說明
　　被告丙○○、甲○○所持棍棒，均未據扣案，被告丙○○、甲○○均
    供稱已將上開物品丟棄（本院訴字卷第182頁、第184頁），
    依卷存事證，尚難認上開物品現仍存在而未滅失，考量未扣
    案之上開物品均非屬違禁物或應義務沒收之物，若宣告沒收
    ，非但將來可能執行困難，且能否達到預防及遏止犯罪之目
    的，亦屬有疑，故認欠缺刑法上之重要性，爰依刑法第38條
    之2第2項規定，均不予宣告沒收。被告己○○所持菜刀、被告
    壬○○所持棍棒，均未扣案，被告2人均供稱前開物品並非其
    等所有（本院訴字卷第186至187頁），復查無證據證明與本
    案犯罪具關聯性，業如前述，且非違禁物，爰不予宣告沒收
    或追徵。 　　　　　　　
伍、公訴意旨另以：被告6人上開犯行，致告訴人丁○○受有胸部
    及背部多處挫傷、上肢多處挫傷及疑似左下肺挫傷等傷害；
    及致告訴人戊○○受有左側前臂挫傷之傷害，而認被告6人亦
    共同犯刑法第277條第1項傷害罪嫌等語。然按告訴乃論之罪
    ，告訴人於第一審辯論終結前得撤回其告訴；又告訴經撤回
    者，應諭知不受理之判決，刑事訴訟法第238條第1項、第30
    3條第3款定有明文。查被告6人涉犯此部分之傷害罪嫌，依
    刑法第287條之規定，須告訴乃論。茲據雙方達成調解，並
    經告訴人2人撤回告訴，有雲林縣古坑鄉調解委員會調解書5
    份（本院訴字卷第163頁、第193頁、第195頁、第197頁、第
    233頁）、本院111年度司刑移調字第214、215號調解筆錄2
    份（本院訴字卷第265至267頁）、刑事撤回告訴狀12份（本
    院訴字卷第235頁、第241至261頁）附卷可考，依照前開說
    明，本應諭知不受理之判決，惟公訴意旨認此部分與前揭論
    罪科刑部分，具有想像競合犯之裁判上一罪關係，爰不另為
    不受理之諭知，併此敘明。　　
陸、應適用之法律
一、刑事訴訟法第273條之1第1項、第299條第1項前段。
二、刑法第28條、第150條第1項、第2項第1款、第59條、第41條
    第1項前段、第74條第1項第1款、第2項第8款、第93條第1項
    第2款。
三、刑法施行法第1條之1第1項。
本案經檢察官乙○○提起公訴，檢察官吳淑娟到庭執行職務。　
中　　華　　民　　國　　111 　年　　9 　　月　　14　　日
                  刑事第六庭  法  官  簡伶潔
以上正本證明與原本無異。  
如不服本判決應於收受送達後20日內向本院提出上訴書狀，並應
敘述具體理由；其未敘述上訴理由者，應於上訴期間屆滿後20日
內向本院補提理由書（均須按他造當事人之人數附繕本）「切勿
逕送上級法院」。告訴人或被害人如對於本判決不服者，應具備
理由請求檢察官上訴，其上訴期間之計算係以檢察官收受判決正
本之日期為準。
                              書記官  曾千庭
中　　華　　民　　國　　111 　年　　9 　　月　　15　　日
附錄本案論罪科刑法條全文：
中華民國刑法第150條
在公共場所或公眾得出入之場所聚集三人以上，施強暴脅迫者，
在場助勢之人，處1年以下有期徒刑、拘役或10萬元以下罰金；
首謀及下手實施者，處6月以上5年以下有期徒刑。
犯前項之罪，而有下列情形之一者，得加重其刑至二分之一：
一、意圖供行使之用而攜帶兇器或其他危險物品犯之。
二、因而致生公眾或交通往來之危險。

附表：
編號 主文及宣告刑 1 丙○○犯意圖供行使之用而攜帶兇器，在公共場所聚集三人以上首謀及下手實施強暴罪，處有期徒刑陸月，如易科罰金，以新臺幣壹仟元折算壹日。緩刑貳年，緩刑期間付保護管束，並應於本判決確定之日起陸個月內，接受法治教育課程貳場次。 2 甲○○犯意圖供行使之用而攜帶兇器，在公共場所聚集三人以上下手實施強暴罪，處有期徒刑肆月，如易科罰金，以新臺幣壹仟元折算壹日。緩刑貳年，緩刑期間付保護管束，並應於本判決確定之日起陸個月內，接受法治教育課程貳場次。 3 庚○○、己○○均犯意圖供行使之用而攜帶兇器，在公共場所聚集三人以上施強暴脅迫，在場助勢罪，均處有期徒刑參月，如易科罰金，均以新臺幣壹仟元折算壹日。 4 壬○○、辛○○均犯意圖供行使之用而攜帶兇器，在公共場所聚集三人以上施強暴脅迫，在場助勢罪，均處有期徒刑參月，如易科罰金，均以新臺幣壹仟元折算壹日。均緩刑貳年，緩刑期間付保護管束，並應於本判決確定之日起陸個月內，各接受法治教育課程貳場次。